臺灣臺南地方法院刑事判決　　　　　　 94年度簡上字第219號
上　訴　人　臺灣臺南地方法院檢察署檢察官
被　　　告　乙○○
上列上訴人因違反電子遊戲場業管理條例案件，不服本院94年度
簡字第1343號中華民國94年6月13日第一審判決（聲請簡易處刑
案號：94年度偵字第6787號），提起上訴，暨移送併辦（臺灣高
雄地方法院檢察署94年度偵字第14474號、15606號），本院管轄
之第二審合議庭判決如下：
    主  文
原判決撤銷。
乙○○連續違反未依電子遊戲場業管理條例規定辦理營利事業登
記者不得經營電子遊戲場業之規定，累犯，處有期徒刑肆月。如
易科罰金，以佰元折算壹日。
如附表所示之物均沒收。
    事  實
一、乙○○前於民國（以下同）93年間因犯竊盜罪，經臺灣高雄
    地方法院判處有期徒刑6月確定，發監執行後，於94年3月15
    日執行完畢出監。猶不知悔改，明知未依電子遊戲場業管理
    條例辦理營利事業登記者，不得經營電子遊戲場業，竟基於
    概括犯意，未分別向主管機關即臺南市政府、高雄縣政府及
    高雄市政府辦理營利事業登記，擅自於如附表所示之時間、
    地點，連續擺設如附表所示之電子遊戲機，供不特定顧客打
    玩以為營業。
二、案經臺南市警察局第五分局報請臺灣臺南地方法院檢察署檢
    察官偵查後聲請簡易判決處刑暨高雄縣警察局岡山分局、高
    雄縣警察局、高雄市政府警察局苓雅分局分別報請臺灣高雄
    地方法院檢察署檢察官偵查起訴後移送併辦。
    理  由
一、上揭事實業據被告乙○○於警訊中坦承不諱，核與證人吳建
    儒、楊佳嵐、陶富郎、張金成證述情節相符，並有臨檢紀錄
    表、扣押筆錄、現場照片等在卷可稽。事證明確，被告犯行
    洵堪認定。
二、按電子遊戲場業管理條例第10條第1項前段規定：「經營電
    子遊戲場業，應依公司法或商業登記法辦理公司或商業登記
    」；第15條規定：「未依本條例規定辦理營利事業登記者，
    不得經營電子遊戲場業。」故未依電子遊戲場業管理條例第
    8條申請設立，並依第11條第1項申請核發營利事業登記證，
    即不得經營電子遊戲場業。核被告乙○○所為，係違反電子
    遊戲場業管理條例第15條未依電子遊戲場業管理條例規定辦
    理營利事業登記者，不得經營電子遊戲場業之規定，應依同
    條例第22條規定處斷。被告所為數行為，時間緊接，所犯罪
    名相同，顯係出於概括之犯意為之，為連續犯，爰依刑法第
    56條之規定以一罪論，並加重其刑。移送併辦部分（如附表
    編號2-4部分）與起訴部分具有連續犯裁判上一罪關係，自
    為起訴效力所及，本院並得併予審究。被告有如事實欄所示
    之前科，有臺灣高等法院被告前案紀錄表在卷可稽。其於有
    期徒刑執行完畢後五年以內，再犯本案有期徒刑以上之罪，
    為累犯，應加重其刑。原審未及斟酌被告併案部分犯行，自
    有未當，應予撤銷改判。爰審酌被告犯罪之動機、目的、手
    段，犯罪時所受之刺激及其品性、生活狀況、智識程度、犯
    罪所生之損害，及犯罪後態度等一切情狀，量如如主文所示
    之刑，並諭知易科罰金之折算標準。如附表所示之物，為被
    告所有供犯罪所用之物，業據被告乙○○於警詢中供承在卷
    可按，併依法宣告沒收。
三、被告經合法傳喚，無正當理由不到庭，爰不待其陳述，逕行
    判決。
據上論斷，應依刑事訴訟法第455條之1第1項、第3項、第369條
第1項前段、第364條、第371條、第299條第1項前段，電子遊戲
場業管理條例第22條，刑法第11條前段、第56條、第47條、第41
條第1項前段、第38條第1項第2款，罰金罰鍰提高標準條例第2條
，判決如主文。
本案經檢察官甲○○到庭執行職務。
中　　華　　民　　國　　94　　年　　10 　月　　6 　　日
　　　　　　　　　刑事第七庭    審判長法　官　林英志
                                      法  官  彭喜有
                                      法  官  林勝利
以上正本證明與原本無異。
如不服本判決，應於判決送達後10日內，向本院提出上訴狀。
　　　　　　　　　　　　　　　　書記官　黃雅雲
中　　華　　民　　國　　94　　年　　10 　月　　6 　　日
附錄本案論罪科刑法條全文：
電子遊戲場業管理條例第15條：
未依本條例規定辦理營利事業登記者，不得經營電子遊戲場業。
電子遊戲場業管理條例第22條：
違反第十五條規定者，處行為人一年以下有期徒刑、拘役或科或
併科新台幣五十萬元以上二百五十萬元以下罰金。
附表：
┌──┬────────┬─────────┬─────┬──────┬───────────┐
│編號│犯罪時間        │擺設地點          │擺設機具  │查獲時間    │沒收物                │
├──┼────────┼─────────┼─────┼──────┼───────────┤
│1   │94年4月下旬某日 │臺南市○○路307巷 │大舞台3台 │94年5月8日  │大舞台3台（含IC板3塊）│
│    │起至94年5月8日止│127號「STOP超商」 │          │下午8時45分 │代幣46枚。            │
├──┼────────┼─────────┼─────┼──────┼───────────┤
│2   │94年5月初某日起 │高雄縣大寮鄉○○路│滿貫大亨1 │94年5月10日 │滿貫大亨1台、魔法球1台│
│    │94年5月10日止   │12-31號「富而樂超 │台、魔法球│下午7時58分 │、大舞台2台、超級大舞 │
│    │                │商」              │1台、大舞 │            │台1台、戰象1台、賽馬1 │
│    │                │                  │台2台、超 │            │台，共7台（含IC板8塊）│
│    │                │                  │級大舞台1 │            │、代幣160枚。         │
│    │                │                  │台、戰象1 │            │                      │
│    │                │                  │台、賽馬1 │            │                      │
│    │                │                  │台，共7台 │            │                      │
├──┼────────┼─────────┼─────┼──────┼───────────┤
│3   │94年4月中旬某日 │高雄市苓雅區福德一│滿貫大亨1 │94年5月18日 │滿貫大亨1台、魔法球1台│
│    │起至94年5月18日 │路363號「富而樂超 │台、魔法球│下午5時35分 │、大舞台1台、劍龍1台，│
│    │止              │商巷」            │1台、大舞 │            │共4台（含IC板4塊）、代│
│    │                │                  │台1台、劍 │            │幣1枚。               │
│    │                │                  │龍1台，共4│            │                      │
│    │                │                  │台        │            │                      │
├──┼────────┼─────────┼─────┼──────┼───────────┤
│4   │94年5月23日起至 │高雄縣岡山鎮大義二│滿貫大亨2 │94年5月30日 │滿貫大亨2台、金象王1台│
│    │94年5月30日止   │路86號「一統超商」│台、金象王│下午9時     │、大舞台3台，共6台（含│
│    │                │                  │1台、大舞 │            │IC板6塊）、代幣1,363枚│
│    │                │                  │台3台，共6│            │。                    │
│    │                │                  │台        │            │                      │
└──┴────────┴─────────┴─────┴──────┴───────────┘
